臺灣嘉義地方法院民事判決　　　　　　 93年度重訴字第121號
原　　　告　嘉義縣朴子市農會
法定代理人　甲○○
訴訟代理人　林芳榮律師
被　　　告　丙○○
兼　右一人
訴訟代理人　丁○○
被　　　告　己○○
　　　　　　乙○○
　　　　　　戊○○
　　　　　　辛○○
　　　　　　庚○○
上列當事人間請求給付借款事件，於中華民國94年1月26日經言
詞辯論終結，本院判決如下：
    主      文
被告丙○○、丁○○、己○○、乙○○、戊○○、辛○○應於繼
承被繼承人侯反春遺產範圍內，與被告庚○○連帶給付原告新臺
幣壹仟肆佰捌拾柒萬貳仟陸佰柒拾捌元，及如附表所示之利息暨
違約金。
訴訟費用由被告連帶負擔。
本判決於原告以新臺幣肆佰玖拾陸萬元為被告供擔保後，得假執
行。
    事實及理由
壹、程序方面：
一、本件原告於起訴狀請求判決被告丙○○、丁○○、己○○、
    乙○○、戊○○、辛○○、庚○○應連帶給付原告新臺幣（
    下同）14,872,678元，及如附表所示之利息、違約金，嗣於
    本院審理中減縮聲明為請求判決被告丙○○、丁○○、己○○、乙○○、戊○○、辛○○應於繼承被繼承人侯反春遺產
    範圍內，與被告庚○○連帶給付原告14,872,678元，及如附
    表所示之利息、違約金，此係減縮應受判決事項之聲明，核
    與民事訴訟法第二百五十五條第一項第三款規定相符，應予
    准許，合先敘明。
二、被告己○○經合法通知，未於言詞辯論期日到場，核無民事
    訴訟法第386條各款所列情形，爰依原告之聲請，由其一造
    辯論而為判決。
貳、實體方面：
一、本件原告起訴主張：訴外人侯反春於民國85年6 月14日，邀
    同被告庚○○為連帶保證人，向原告借款14,000 , 000元，
    約定借款期間自85年6月14日起至92年6月14日止，利息按週
    年利率百分之9.3計算，並採機動利率，自借用日起，按月
    付息，本金到期一次清償，被告庚○○嗣於85年7月27日邀
    同侯反春為連帶保證人，向原告借款1, 600,000 元，約定
    借款期間自85年7月27日起至92年7月27日止，利息按週年利
    率百分之9.55計算，並採機動利率，自借用日起依年金法，
    按月攤還本息，以上借款如有一期未履行時，即視為全部到
    期，逾期在六個月以內者，按上開利率百分之十，逾期超過
    六個月者，按上開利率百分之二十計算加付違約金。詎侯反
    春、庚○○分別自88年12月14日、89年4月27日起即未履行
    繳款義務，依約已喪失期限利益，應即清償所欠款項。茲因
    侯反春已死亡，被告丙○○、丁○○、己○○、乙○○、戊○○、辛○○為其繼承人，丙○○已聲明限定繼承，其他繼
    承人即丁○○、己○○、乙○○、戊○○、辛○○亦視同為
    限定繼承，則丙○○、丁○○、己○○、乙○○、戊○○、
    辛○○應於繼承侯反春遺產範圍內，與庚○○負連帶清償責
    任等情，爰依消費借貸、連帶保證及繼承之法律關係提起本
    訴。並聲明：(一)被告丙○○、丁○○、己○○、乙○○、戊○○、辛○○應於繼承被繼承人侯反春遺產範圍內，與被告
    庚○○連帶給付原告14,872,678元，及如附表所示之利息、
    違約金。(二)願供擔保，請准宣告假執行。
二、被告己○○未於言詞辯論期日到場，亦未提出書狀，作何聲
    明或陳述，惟其於本院行準備程序時到場陳稱：於其父侯反
    春過世前不知有本件借款等語。被告丙○○、丁○○、乙○○、戊○○、辛○○辯稱：丙○○已於法定期間內開具遺產
    清冊呈報法院聲請限定繼承，其他繼承人應視為同為限定之
    繼承等語；被告庚○○則以：有向原告借款，並擔任侯反春
    借款之連帶保證人，惟目前無力清償等語，資為抗辯。並聲
    明：駁回原告之訴及假執行之聲請。
三、原告主張訴外人侯反春及被告庚○○向其借款未依約清償之
    事實，為被告丙○○、丁○○、己○○、乙○○、戊○○、
    辛○○、庚○○所不爭執，並有借據及繳款明細表附卷可稽
    ，堪信為真實。
四、按借用人應於約定期限內，返還與借用物種類、品質、數量
    相同之物。又稱保證者，謂當事人約定，一方於他方之債務
    人不履行債務時，由其代負履行責任之契約；保證債務，除
    契約另有訂定外，包含主債務之利息、違約金、損害賠償及
    他從屬於主債務之負擔；另連帶債務之債權人，得對債務人
    中之一人或數人或其全體，同時或先後請求全部或一部之給
    付，民法第478條、第739條、第740條、第273條第1項分別
    定有明文。本件原告主張訴外人侯反春以被告庚○○為連帶
    保證人向其借款14,000,000元，庚○○並以侯反春為連帶保
    證人向其借款1,600,000元，均未依約清償，已如前述，則
    侯反春及庚○○自應負連帶清償之責。
五、次按繼承人對於被繼承人之債務，負連帶責任。繼承人得限
    定以因繼承所得之遺產，償還被繼承人之債務。繼承人有數
    人，其中一人主張為前項限定之繼承時，其他繼承人視為同
    為限定之繼承。為限定之繼承者，其對於被繼承人之權利、
    義務，不因繼承而消滅，民法第1153條第1項、第1154條分
    別定有明文。查訴外人侯反春已於93年3月10日死亡，有除
    戶
    限定繼承，經本院依職權調閱本院93年度繼字第295號限定
    繼承事件卷宗核閱屬實，被告丁○○、己○○、乙○○、戊○○、辛○○均為侯反春之繼承人，依前揭規定，因丙○○
    聲請限定繼承，自應視為同為限定之繼承，僅以因繼承侯反
    春所得遺產，連帶償還侯反春之債務。庚○○雖亦為侯反春
    之繼承人，惟其為14,000,000元借款之連帶保證人及
    1,600,00 0元借款之借款人，自應負擔全部清償借款之責任
    。
六、從而，原告本於繼承、消費借貸及連帶保證之法律關係，請
    求被告丙○○、丁○○、己○○、乙○○、戊○○、辛○○
    應於繼承被繼承人侯反春遺產範圍內，與被告庚○○連帶給
    付原告14,872,678元，及如附表所示之利息、違約金，為有
    理由，應予准許。
七、原告陳明願供擔保，請求宣告假執行，經核無不合，爰酌定
    相當之擔保金額准許之。
八、據上論結，本件原告之訴為有理由，依民事訴訟法第三百八
    十五條第一項前段、第八十五條第二項、第三百九十條第二
    項，判決如主文。
中　　華　　民　　國　　94　　年　　1 　　月　　31　　日
                  民事第一庭審判長法  官  蔡廷宜
                                  法　官　洪嘉蘭
                                  法  官  鄭雅文
以上正本係照原本作成
如對本判決上訴須於判決送達後20日內向本院提出上訴狀
中　　華　　民　　國　　94　　年　 　1　　月　　31　　日
                                  書記官　陳冠學
附表：
┌──────┬─────────────┬─────────────┬───┬─────┐
│本      金  │利                      息│違          約          金│      │          │
│            ├────────┬────┼────────┬────┤借款人│連帶保證人│
│（新臺幣）  │期            間│週年利率│期            間│週年利率│      │          │
├──────┼────────┼────┼────────┼────┼───┼─────┤
│14,000,000元│自88年12月14日起│8.9     │自89年1月15日起 │0.89    │侯反春│庚○○    │
│            │至清償日止      │        │至89年7月14日止 │        │      │          │
│            │                │        ├────────┼────┤      │          │
│            │                │        │自89年7月15日起 │1.78    │      │          │
│            │                │        │至清償日止      │        │      │          │
├──────┼────────┼────┼────────┼────┼───┼─────┤
│872,678元   │自89年04月27日起│8.9     │自89年5月28日起 │0.89    │庚○○│侯反春    │
│            │至清償日止      │        │至89年11月27日止│        │      │          │
│            │                │        ├────────┼────┤      │          │
│            │                │        │自89年11月28日起│1.78    │      │          │
│            │                │        │至清償日止      │        │      │          │
└──────┴────────┴────┴────────┴────┴───┴─────┘
